臺灣高等法院民事裁定
110年度聲字第3號
聲  請  人  李美蓮  

上列聲請人與相對人李水木間第三人異議之訴事件(本院108年度
上易字第967號)，聲請交付法庭錄音光碟，本院裁定如下：  
 主  文
准交付聲請人本院一○八年度上易字第九六七號第三人異議之訴
事件之中華民國一○八年十月二十一日準備程序期日之法庭錄音
光碟。
聲請人就第一項所示錄音光碟內容，不得散布、公開播送，或為
非正當目的使用。
聲請費用由聲請人負擔。
    理  由
一、按當事人及依法得聲請閱覽卷宗之人，因主張或維護其法律
    上利益，得於開庭翌日起至裁判確定後六個月內，繳納費用
    聲請法院許可交付法庭錄音或錄影內容，法院組織法第90條
    之1第1項本文定有明文。當事人及依法得聲請閱覽卷宗之人
    ，因主張或維護其法律上利益，聲請交付法庭錄音內容時，
    應敘明理由，由法院為許可與否之裁定。法院受理前項聲請
    ，如認符合聲請人要件，並在聲請期間內提出，且就所主張
    或維護法律上之利益已敘明者，除法令另有排除規定外，應
    予許可，法庭錄音錄影及其利用保存辦法第8條第1項、第2
    項分別定有明文。所謂裁判確定，係指聲請法庭錄音所繫屬
    之裁判確定而言，其係於裁判確定後6個月內聲請者，應自
    裁判確定時起算，裁判於送達前確定者，應自送達時起算（
    最高法院107年度台聲字第1106號裁定參照）。而所謂主張
    或維護法律上利益者，舉凡核對更正筆錄、他案訴訟所需，
    或認法院指揮訴訟方式對其訴訟權益有影響之虞，欲用以保
    障其法律上利益等，均屬之，104年8月7日修正法庭錄音錄
    影及其利用保存辦法第8條之修正說明可資參照。又持有法
    庭錄音內容之人，就取得之錄音內容，不得散布、公開播送
    ，或為非正當目的使用，亦為法院組織法第90條之4第1項所
    明定。　　　
二、聲請意旨略以：兩造間本院108年度上易字第967號第三人異
    議之訴事件（下稱本案事件），考量相對人有再起爭訟之打
    算，為確保證人鄭淑吟於108年10月21日期日（下稱系爭期
    日）之證詞，爰聲請交付系爭期日之法庭錄音光碟。
三、經查，聲請人為系爭判決確定之本案事件當事人，為依法得
    聲請閱覽卷宗之人，聲請人於109年5月26日收受系爭判決，
    其於判決確定後6個月內之同年11月23日聲請交付法庭錄音
    光碟，未逾法院組織法第90條之1第1項所定聲請期限，復敘
    明聲請交付法庭錄音以維護其法律上利益之理由，揆諸上開
    說明，其聲請尚無不合，應予准許。惟聲請人就取得之法庭
    錄音光碟內容不得散布、公開播送，或為非正當目的使用，
    併予諭知如主文第二項所示，以促其注意遵守。
四、據上論結，本件聲請為有理由，爰裁定如主文。
中　　華　　民　　國　　110 　年　　1 　　月　　12　　日
                  民事第七庭    
                       審判長法  官  李昆霖
                             法  官  譚德周
                             法  官  王育珍  
正本係照原本作成。
不得抗告。
中　　華　　民　　國　　110 　年　　1 　　月　　12　　日

   　　　　　　　　　　　　 書記官  簡曉君